臺灣臺北地方法院刑事判決　　　　　　　94年度易字第1038號
　　公　訴　人　臺灣臺北地方法院檢察署檢察官
　　被　　　告　乙○○
　　　　　　　　甲○○
上列被告等因竊盜案件，經檢察官提起公訴（九十四年度偵字第
一０七三九號），本院判決如下：
    主    文
乙○○共同攜帶兇器竊盜，未遂，累犯，處有期徒刑拾月。扣案
如附表所示之物均沒收。
甲○○共同攜帶兇器竊盜，未遂，累犯，處有期徒刑壹年。扣案
如附表所示之物均沒收。
    犯罪事實
一、乙○○於民國九十四年六月十九日駕駛其車號二八０五－Ｍ
    Ｎ號之自用小客車，搭載甲○○，於同日六時三十分許，行
    經台北市松山區○○○路○段二五六巷時，見丙○○所有之
    車號三Ｈ－四四五０號自用小客車停放於路邊，無人看守，
    甲○○及乙○○二人竟基於意圖為自己不法所有之犯意聯絡
    ，起意竊取該部汽車，乃由乙○○坐於其駕駛之車上在該部
    汽車前方把風，另由甲○○隨手拾起客觀上足以對人之生命
    、身體、安全構成威脅具有危險性，可為兇器之一字起子著
    手將該車車窗敲破，並將防盜器之喇叭扯掉，爬入該車後，
    繼以該一字起子破壞車鎖（毀損部分均未具告訴），因無法
    順利發動該車，甲○○乃以行動電話通知在前方車上把風之
    乙○○，請其取出預藏於乙○○車上，而為甲○○所有，均
    為金屬製成、前端尖銳，而在客觀上均足以對人之生命、身
    體、安全構成威脅，且具有危險性而屬兇器之(一)全長為十八
    點四公分之一字起子、(二)全長為十八點四公分之十字起子、
    (三)全長二十二點三公分之鋁魚鉗各一支，乙○○乃依甲○○
    之指示取出前開兇器交付甲○○，並走回其駕駛之汽車，而
    甲○○乃續持該等兇器著手竊取該部汽車，適乙○○在走回
    其所駕駛汽車之前，發現台北市政府警察局松山分局（下稱
    松山分局）員警之巡邏車經過，乃通知甲○○，請甲○○趕
    快離開，乙○○並繼續向前走，甲○○亦下車隨之離去，其
    二人攜帶兇器加重竊盜之犯行乃因而不遂。而因警員發現其
    二人行跡可疑，經對其二人盤查，並扣得甲○○所有，用供
    其遂行上開犯罪所用如前述之物，而知上情。
二、案經丙○○訴由松山分局移送台灣台北地方法院檢察署檢察
    官偵查起訴。
    理    由
一、證據之認定：
  上述犯罪事實一之部分，業據告訴人丙○○於警詢時證述明確
  （偵查卷第三十頁至第三十一頁調查筆錄參照，而告訴人前開
  供述雖係於本件審判以外所做成，然經檢察官及被告於本院九
  十四年八月十日審理時同意作為證據使用，本院卷內之該次期
  日審判筆錄參照），並有告訴人為領回前開為被告竊取之上開
  汽車而所立具之贓物認領保管單一紙（偵查卷第四十六頁參照
  ），復有扣案如附表所示之一字起子、十字起子及鋁魚鉗各一
  支可資佐證，且被告二人對於前開犯罪事實亦於檢察官偵查及
  於本院審理時供承不諱（偵查卷第一三三頁至第一三五頁訊問
  筆錄、本院九十四年八月十日審判筆錄參照），是依(一)告訴人
  丙○○之供述、(二)前述贓物認領保管單、(三)扣案之一字起子、
  十字起子及鋁魚鉗各一支等補強證據已足資擔保被告二人於檢
  察官偵查及於本院審理中所為之上開任意性自白具有相當程度
  之真實性，而得使本院確信被告二人前述自白之犯罪事實確屬
  真實，從而依刑事訴訟法第一百五十六條第一項「被告之自白
  ，非出於強暴、脅迫、利誘、詐欺、疲勞訊問、違法羈押或其
  他不正之方法，且與事實相符者，得為證據。」及同條第二項
  「被告之自白，不得作為有罪判決之唯一證據，仍應調查其他
  必要之證據，以察其是否與事實相符。」規定，本院自得依被
  告二人前述自白及各該補強證據認定被告二人確有為本件犯行
  ，本件事證明確，被告二人之犯行堪以認定。
二、論罪科刑之法律適用：
  (一)、按被告二人於上揭時地竊盜所用之一字起子、十字起子及
      鋁魚鉗各一支，經本院於九十四年八月十日審理時當庭勘
      驗結果為：該一字起子、十字起子其全長十三點二公分，
      為金屬製成，前端甚為鋒利，而鋁魚鉗之全長二十二點三
      公分，金屬製成，前端尖銳，此有該日審判筆錄可稽，則
      以各該把一字起子、十字起子及鋁魚鉗均為金屬製成器物
      ，前端甚為鋒利乙節觀之，該一字起子、十字起子及鋁魚
      鉗不僅在客觀上已對人之生命、身體、安全構成威脅且具
      有危險性，甚已足以殺傷人之生命、身體，則衡諸最高法
      院七十九年台上字第五二五三號判例所揭示之旨「刑法第
      三百二十一條第一項第三款之攜帶兇器竊盜罪，係以行為
      人攜帶兇器為其加重條件，此所謂兇器，其種類並無限制
      ，凡客觀上足對人之生命、身體、安全構成威脅，具有危
      險性之兇器均屬之，．．．」，上述扣案之一字起子、十
      字起子及鋁魚鉗當屬刑法第三百二十一條第一項第三款所
      稱之兇器。則核被告乙○○、甲○○所為，均係犯刑法第
      三百二十一條第二項、第一項第三款之攜帶兇器加重竊盜
      未遂罪。被告等二人就其所犯上開犯行，有犯意聯絡及行
      為分擔，均為共同正犯。
  (二)、查被告乙○○前於：
    (1)八十六年一月間，因犯贓物案件，經台灣桃園地方法院（
      下稱桃園地院）以該院八十五年度易字第五八０三號判決
      判處有期徒刑四月，嗣並經確定；
    (2)又於八十六年三月間因犯竊盜案件，經桃園地院以該院八
      十六年度易字第六一五號判決判處有期徒刑一年二月，並
      經確定；
    (3)嗣經檢察官聲請定應執行之刑，由桃園地院以該院八十六
      年度聲字第一六二五號裁定就被告乙○○所犯上開二罪合
      併定應執行之刑為有期徒刑一年五月，依檢察官所簽發執
      行指揮書之記載本應於八十八年一月十七日執行完畢，嗣
      於八十七年十一月二十一日縮短刑期假釋出監，假釋期間
      應於八十八年六月五日屆滿；
    (4)復於八十九年一月間，因犯竊盜案件，經台灣高等法院以
      八十八年度上易字第五二九二號判決判處有期徒刑二年，
      並於刑之執行前令入勞動場所強制工作三年，判決確定後
      ，於八十九年三月十五日令入勞動場所強制工作，依執行
      指揮書所載本應於九十二年三月十四日強制工作執行完畢
      ，嗣於九十一年五月三十日免除強制工作繼續執行，於九
      十一年五月三十日入監執行上開有期徒刑二年；
    (5)而因被告乙○○於前案之假釋期間內故意更犯上開(4)之案
      件，經撤銷其前所犯(1)、(2)二案件之假釋後，應執行之殘
      刑有期徒刑六月又十五日則接續上開有期徒刑二年執行，
      本應於九十三年八月四日執行完畢，嗣於九十三年四月十
      二日縮短刑期假釋出監，假釋期間於九十三年七月十五日
      屆滿，假釋期間屆滿未經撤銷，視為執行完畢論；
    (6)以上有台灣高等法院全國前案紀錄表一份在卷可稽，復有
      被告乙○○所犯上開案件之判決書在卷可稽。被告乙○○
      於其所犯上開案件有期徒刑執行完畢後，再犯本件上開加
      重竊盜未遂罪，係屬累犯，應依刑法第四十七條之規定加
      重其刑（本院按刑事訴訟法第三百零八條本規定－判決書
      應分別記載裁判之主文與理由；有罪之判決書並應記載【
      事實】，故從來實務見解依最高法院四十六年台上字第一
      二九六號判例所認，在有罪判決書之【事實】欄，凡與論
      罪科刑有關之事項，均應明確記載於有罪判決書之【事實
      】欄，而行為人如有刑法第四十七條所規定，應加重其刑
      之累犯事由，因此等事由與行為人之科刑有關，當然應該
      在有罪判決書之【事實】欄明確記載，惟刑事訴訟法第三
      百零八條已於九十三年六月二十三日修正成為－判決書應
      分別記載其裁判之主文與理由；有罪判決書並應記載【犯
      罪事實】，且得與理由合併記載，並於同年月二十五日施
      行，其修正之立法理由乃認為－「刑事有罪判決所應記載
      之事實應係賦予法律評價而經取捨並符合犯罪構成要件之
      具體社會事實。爰參考日本刑事訴訟法第三百三十五條第
      一項之立法例，將原條文後段所定『並應記載事實』修正
      為『並應記載犯罪事實』，以臻明確。」，故依修正後之
      該法條規定，有罪判決書形式上之「事實欄」自應依修正
      後之法條規定記載成為「犯罪事實欄」，且行為人是否有
      累犯應加重其刑之事由，因該事由非屬行為人之犯罪構成
      要件，當無庸再記載於判決書之犯罪事實欄，對此法院辦
      理刑事訴訟案件應行注意事項第一四四項亦規定－「構成
      要件以外之其他適用法律事實，例如刑法總則之加重或減
      輕事由，可無須在【犯罪事實】欄中記載。」，故本院對
      於被告乙○○構成累犯應加重其刑之事由，乃未記載於本
      件判決書之犯罪事實欄，僅在理由中載明，應予說明）。
    (7)被告乙○○已著手實施竊盜之犯行，因經警當場發現而未
      得手，為未遂犯，應依刑法第二十六條前段之規定，減輕
      其刑。並依刑法第七十一條第一項「刑有加重及減輕者，
      先加後減。」規定，先依累犯之例加重其刑再依未遂犯之
      例減輕其刑。
  (三)、另查被告甲○○前於：
    (1)於九十年三月間，因施用第一級毒品海洛因及安非他命，
      違反毒品危害防制條例案件，經南投地院以該院八十九年
      度訴字第四五二號，就施用海洛因部分，判處有期徒刑八
      月，就施用安非他命部分，判處有期徒刑六月，定其應執
      行之刑為一年，並經確定。
    (2)又於九十年一月間，因犯偽造文書、竊盜等案件，經南投
      地院就被告甲○○所犯偽造文書部分，判處有期徒刑八月
      ，就被告甲○○所犯竊盜部分，判處有期徒刑五月，並定
      其應執行之刑為有期徒刑一年，經檢察官提起上訴，經台
      灣高等法院台中分院（下稱台中高分院），於九十年五月
      十五日以該院九十年度上訴字第三五八號撤銷被告甲○○
      竊盜部分之刑及與偽造文書所定之應執行之刑，就竊盜部
      分改判有期徒刑一年二月確定。
    (3)後於九十年一月間，因犯偽造文書案件，經南投地院以該
      院八十九年度易字第八五０號判決有期徒刑四月，並經確
      定。
    (4)嗣經檢察官聲請就被告甲○○所犯上開(1)、(2)、(3)案件定
      其應執行之刑，由台中高分院於九十一年一月二十三日以
      該院九十一年度聲字第四八號定其應執行之刑為有期徒刑
      三年，依檢察官所簽發執行指揮書之記載本應於九十四年
      一月二日執行完畢。
    (5)再於九十一年四月間，因犯竊盜案件，經台灣彰化地方法
      院，以該院九十一年度訴字第二八０號判決有期徒刑三月
      ，判決確定後。經檢察官簽發執行指揮書就其所犯上開三
      案件定其應執行之刑為有期徒刑三年。執行完畢翌日（即
      九十四年一月三日）接續執行，依檢察官簽發之執行指揮
      書所載，本應於九十四年四月二日執行完畢，嗣於九十三
      年十月七日縮短刑期假釋出監，假釋期間付保護管束，假
      釋期間屆滿未經撤銷，以已執行完畢論。
    (6)以上有台灣高等法院全國前案紀錄表一份在卷可稽，復有
      被告甲○○所犯上開(1)、(2)、(3)、(5)案件之判決書在卷可
      稽。被告甲○○於其所犯上開(1)、(2)、(3)、(5)案件有期徒
      刑執行完畢後，再犯本件上開加重竊盜未遂罪，累犯，應
      依刑法第四十七條之規定加重其刑。
    (7)被告甲○○已著手實施竊盜之犯行，因經警當場發現而未
      得手，為未遂犯，應依刑法第二十六條前段之規定，減輕
      其刑。並依刑法第七十一條第一項「刑有加重及減輕者，
      先加後減。」規定，先依累犯之例加重其刑再依未遂犯之
      例減輕其刑。
  (四)、爰審酌被告二人犯罪動機、目的、手段、犯罪所造成之損
      害、被告乙○○僅參與把風，並未實際下手行竊，其犯罪
      情節較輕，被告甲○○則實際下手行竊，犯罪情節較重、
      被告二人犯後均坦承犯行等一切情狀，本院認全程到庭實
      行公訴之檢察官於本院審理時，就被告乙○○犯行向本院
      對被告具體求處有期徒刑十月，就被告甲○○犯行向本院
      對被告具體求處有期徒刑一年，要與被告二人所為本件犯
      行之罪刑相當，爰依檢察官之具體求刑，分別對被告二人
      各量處如主文所示之刑。
  (五)、扣案如附表所示之物，係被告甲○○所有，用供其犯本件
      加重竊盜犯行所用之物，業據被告甲○○於本院九十四年
      八月十日審理時供承在卷（見本院當日審判筆錄），則依
      最高法院八十四年度台上字第四一０二號判決所揭示之旨
      「刑法第三十八條第三項係規定「犯人」所有用供犯罪所
      用之物，得宣告沒收，並非規定屬「被告」所有之物，始
      得宣告沒收，而按共同正犯，於意思聯絡範圍內，組成一
      共犯團體，團體中之任何成員均為「犯人」，供犯罪所用
      之物，只要屬於「犯人」所有，均得宣告沒收，不以必屬
      於本件被告所有者為限。」，上開之物因屬被告甲○○犯
      上開犯罪所用之物，自亦屬與其有犯意聯絡、行為分擔之
      共同被告（亦屬共同正犯）乙○○所有用供其犯罪所用之
      物，本院認上開扣案之物不宜發還被告二人繼續持有，均
      有沒收之必要，爰依刑法第三十八條第一項第二款、第三
      項之規定宣告沒收。
據上論斷，應依刑事訴訟法第二百九十九條第一項前段，刑法第
二十八條、第三百二十一條第二項、第一項第三款、第四十七條
、第二十六條前段、第三十八條第一項第二款，判決如主文。
本案經檢察官王怡菁到庭執行職務。
中　　華　　民　　國　　94　　年　　8 　　月　　19　　日
　　　　　　　　　刑事第九庭審判長法　官  葉建廷
                                  法  官  官信成
                                  法  官  葉珊谷
以上正本證明與原本無異。
檢察官、被告如不服本判決，應於判決送達後10日內，向本院提
出上訴狀（告訴人丙○○如不服本判決，應向檢察官提出聲請，
由檢察官斟酌是否提起上訴，不得直接向本院提起上訴，且上訴
期間之計算，係以檢察官收受本判決之時間為準，並非以告訴人
收受本判決之時間為準）。
　　　　　　　　　　　　　　　　  書記官　顏淑華
中　　華　　民　　國　　94　　年　　8 　　月　　19　　日
附錄本案論罪科刑法條全文：
中華民國刑法第三百二十一條：
犯竊盜罪而有左列情形之一者，處六月以上、五年以下有期徒刑：
一　於夜間侵入住宅或有人居住之建築物、船艦或隱匿其內而犯之者。
二　毀越門扇、牆垣或其他安全設備而犯之者。
三　攜帶兇器而犯之者。
四　結夥三人以上而犯之者。
五　乘火災、水災或其他災害之際而犯之者。
六　在車站或埠頭而犯之者。
前項之未遂犯罰之。
附表：
┌──┬─────┬────┬────────────┐
│編號│ 物品名稱 │ 數  量 │扣押物品清單編號        │
├──┼─────┼────┼────────────┤
│ １ │ 一字短型 │        │台灣台北地方法院檢察署九│
│    │ 螺絲起子 │ 壹  支 │十四年度藍保管字第一四四│
│    │          │        │四號編號１５            │
├──┼─────┼────┼────────────┤
│ ２ │ 十字短型 │ 壹  支 │同上編號１６            │
│    │ 螺絲起子 │        │                        │
├──┼─────┼────┼────────────┤
│ ３ │  鋁魚鉗  │ 壹  支 │同上編號２２            │
│    │          │        │                        │
└──┴─────┴────┴────────────┘
